臺灣高等法院臺南分院刑事判決　　　　九十二年度上更 (二)字第四六號　　Ｇ
　　　上　訴　人
　　　即　被　告　乙　○　○
　　　指定辯護人　本院公設辯護人　丁　○　○
右列上訴人因違反毒品危害防制條例案件，不服臺灣臺南地方法院八十八年度訴字第
一一二一號號中華民國八十八年十二月二十四日第一審判決（起訴案號：臺灣臺南地
方法院檢察署八十八年度偵字第四○二五號），提起上訴，本院判決後，經最高法院
第二次發回更審，本院判決如左：
      主      文
上訴駁回。
      事      實
一、乙○○於民國（下同）八十七年間曾因違反麻醉藥品管理條例案件，經臺灣臺南
    地方法院判處有期徒刑六月，於八十七年十一月十三日執行完畢。又基於意圖販
    賣第二級毒品安非他命營利之概括犯意，先於八十八年二月間，在台南市○區○
    ○路五○三號其住處附近，販賣第二級毒品安非他命乙小包予丙○○，得款新台
    幣（下同）一千元；復於同年三月十六日上午十時許，在上開住處，販賣第二級
    毒品安非他命乙小包予丙○○，得款三千元。嗣經警於八十八年三月十六日下午
    三時三十分許，在台南縣仁德鄉○○○路三十三巷一弄十六號查獲丙○○，扣得
    其甫向乙○○購買之安非他命一小包，據其供述循線於同日下午五時十分許，在
    乙○○上開住處，查獲乙○○。
二、案經台南市警察局第一分局報請臺灣臺南地方法院檢察署檢察官偵查起訴。
      理      由
一、上訴人即被告乙○○否認有販賣第二級毒品予丙○○之犯行，辯稱：伊係與丙○
    ○二次合資向他人購買安非他命施用，丙○○一次出一千元，另一次出三千元云
    云。
二、經查：
（一）辯護人認上訴人、證人於八十八年三月十六日所作警訊筆錄，未全程錄音及屬
      審判外之陳述無證據能力等語，按刑事訴訟法第一百條之二雖有準用同法第一
      百條之一第一項之規定，即司法警察（官）詢問犯罪嫌疑人，除有急迫情況且
      經記明筆錄者外，應全程連續錄音；必要時，並應全程連續錄影。然考其立法
      目的，在於建立詢問筆錄之公信力，並擔保訊問程序之合法正當；亦即在於擔
      保被告對於訊問之陳述，係出於自由意思及筆錄所載內容與其陳述相符。如被
      告之陳述係屬自白，並基於自由意思而非出於不正之方法，且其自白之陳述與
      事實相符，縱令對其訊問時未經全程連續錄音或錄影，致訊問程序稍嫌微疵，
      仍難謂其自白之筆錄，無證據能力，最高法院迭著有判決在案（最高法院九十
      二年台上字第二九一○、二八七四、九九五號判決）。查本案係先查獲丙○○
      ，根據丙○○的陳述才去逮捕被告乙○○，根據乙○○之供述據實記載筆錄，
      在訊問過程中並無恐嚇、威脅及誘導，完全依據被告、證人等供述記載，並於
      被訊問人看過，於寫錯之處簽名後再簽名等情，業據承辦警員甲○○於本院審
      理中證述明確，是被告在警訊之筆錄係出於任意性無疑，又本件警訊時未同步
      錄音，有台南市警察局第一分局九十二年十月二十二日南市警一刑字第○九二
      ○○三六五二二號函附本院卷足憑，另本案係九十二年九月一日刑事訴訟法新
      制實施之前，依刑事訴訟法施行法之規定，之前之程序並不因而受影響，綜上
      各情觀之，上訴人、證人於八十八年三月十六日所作警訊筆錄有證據能力，合
      先敘明。
（二）查前揭事實，業據被告乙○○於警訊時供稱：「曾販賣安非他命二次給丙○○
      吸食，每次乙小包，每小包三千元（按應係一次一千元，一次三千元之誤），
      每次經由丙○○打我的大哥大0000000000號，雙方聯絡約定時間、
      地點及購買金額後，一手交錢一手交貨，有時直接至我家中交易」等語（見警
      卷第一頁反面、第二頁），核與丙○○於警訊時供證情節相符。丙○○於警訊
      時係供稱：「向乙○○購買二次，一次一千元，一次為今日八十八年三月十六
      日上午十點多，以三千元代價在乙○○住處購得安非他命。我均打乙○○之行
      動電話0000000000號給乙○○，連繫約定地點交易，或是像今天早
      上，我直接至他住處購買」等語（見警卷第四頁反面、第五頁），並於警訊時
      指認被告之身分證，認係販賣安非他命之人無訛（見警卷第六頁）。嗣於本院
      審理時復證稱：有在被告住處向其買一包（安非他命）三千元等語（見本院上
      訴審卷第二十九頁）。並有自丙○○身上起出之安非他命一包扣案可證。該扣
      案係甲基安非他命，業經台灣台南地方法院台南簡易庭八十八年度南簡字第八
      六五號判決鑑定，並已執行銷燬在案（見台灣台南地方法院八十九年度執字第
      一一六號卷）。
（三）被告嗣於偵查中翻異供稱：是他（指丙○○）要吸食，我說到我那裏來吸，他
      說要跟我合買，我說好，因為我買比較便宜云云（見偵查卷第十九頁）；於原
      審供稱：是丙○○到我家吸食，他（指丙○○）說他有錢的話，大家才一起買
      ．．，丙○○並沒有拿錢云云（見一審卷第十八頁）；於本院前審供稱：是與
      丙○○合買，是他出一千元，我們二人再向他人一起去買的，且在我家吸，被
      查獲時，該次是丙○○出資三千元，故他身上較多，我家就查不到云云（見本
      院上訴卷第五十一、五十二頁）；前後所供不相符合，顯屬飾詞。丙○○嗣另
      供稱：係到被告家裡施用安非他命，未向被告購買安非他命，係與被告合資向
      他人購買安非他命云云，為迴護之詞，不足採取。被告雖主張警訊筆錄之記載
      與其所供不符云云，並請求調取警訊錄音帶，惟查警訊並未同步錄音已如前述
      ，故自不能憑空推定警訊筆錄之內容不實。又被告於警訊時雖供稱，其安非他
      命之來源係購自謝家勇云云，惟警方並未因此查獲謝某販賣安非他命之犯行，
      此有臺南市警察局第一分局上開覆函在卷可稽，自不得減輕其刑。再者，被告
      甫認識丙○○三、四個月，亦據被告於原審法院審理時供明，足見二人並無特
      殊交情，衡諸常情，被告自不可能甘冒重刑處罰之風險，毫無利得轉讓安非他
      命之理，是被告販賣安非他命有營利之意圖，亦甚灼然。被告所辯為卸責之詞
      ，不足採信，其犯行堪以認定。
三、按安非他命係毒品危害防制條例第二條第二項第二款所定之第二級毒品，核被告
    所為，係犯同條例第四條第二項之販賣第二級毒品罪。其持有安非他命之行為應
    為販賣之高度行為所吸收，不另論罪。先後二次販賣犯行，時間緊接，罪名相同
    ，顯係基於概括之犯意反覆為之，為連續犯，以一罪論，除法定本刑為無期徒刑
    部分不得加重外，其餘部分應加重其刑。被告於八十七年間因違反麻醉藥品管理
    條例案件，經原審法院判處有期徒刑六月，於同年十一月十三日執行完畢，有本
    院被告全國前案紀錄表附卷可按，於五年內再犯本件有期徒刑以上之罪，為累犯
    ，除法定本刑為無期徒刑部分不得加重外，其餘部分應遞加重其刑。
四、原審因認被告犯行事證明確，適用毒品危害防制條例第四條第二項、第十九條第
    一項、刑法第十一條前段、第五十六條、第四十七條、第三十七條第二項，審酌
    被告已有違反麻醉藥品管理條例罪前科，仍不知悔改，復犯本罪，惟僅販賣二次
    ，販賣數量尚微，所得亦少及其他一切情狀，量處有期徒刑捌年，並依其犯罪性
    質認有宣告褫奪公權之必要，予以宣告褫奪公權五年，被告販賣毒品所得四千元
    ，依毒品危害防制條例第十九條第一項規定宣告沒收，如全部或一部不能沒收時
    ，以其財產抵償之。核其認事用法均無不合，量刑亦屬妥適。被告上訴意旨猶執
    前詞否認犯罪，為無理由，應予駁回。
五、公訴意旨另以：被告於八十八年初起至同年三月十六日間，尚另有多次販賣安非
    他命予丙○○之犯行，因認被告此部分亦涉有販賣第二級毒品之犯行云云。訊據
    被告否認有此部分犯行，丙○○亦供稱：被告僅有上開二次販賣犯行等語，此部
    分尚不能證明被告犯罪，因公訴人認此部分與前揭有罪部分，有連續犯之裁判上
    一罪關係，不另為無罪之諭知。
六、據上論斷，應依刑事訴訟法第三百六十八條，判決如主文。
本案經檢察官羅清溪到庭執行職務。
中    華    民    國      九十三      年      三      月      二        日
                                  臺灣高等法院臺南分院刑事第三庭
                                      審判長法官  宋    明    蒼
                                            法官  陳    清    溪
                                            法官  楊    子    莊
右正本證明與原本無異。
如不服本判決，應於判決送達後十日內向本院提出上訴狀，其未敘述理由者並應於提
出上訴狀後十日內向本院補提理由書（應附繕本)。
                                      法院書記官  余    素    美
中    華    民    國      九十三      年      三      月      四        日
附錄本案論罪科刑法條全文：
毒品危害防制條例第四條第二項：
製造、運輸、販賣第二級毒品者，處無期徒刑或七年以上有期徒刑，得併科新臺幣七
百萬元以下罰金。
